臺灣臺北地方法院小額民事判決
110年度北小字第4777號
原      告  新安東京海上產物保險股份有限公司

法定代理人  陳忠鏗  
訴訟代理人  李怡萱  
            羅天君  
被      告  陳進財  

上列當事人間請求損害賠償事件，本院於民國110年12月17日言
詞辯論終結，判決如下︰
    主      文
被告應給付原告新臺幣10,869元。
訴訟費用新臺幣600元由被告負擔。
本判決得假執行。但被告如以新臺幣10,869元為原告預供擔保，
得免為假執行。
    理由要領
一、原告主張：被告於民國109年8月2日15時41分許，駕駛車牌
    號碼000－00號營業用小客車（下稱被告車輛），行經臺北市
    中正區市民大道1段臺北火車站北2門附近處，因被告起駛前
    不讓行進中車輛先行之過失，及訴外人張家發駕駛車牌號碼
    000－000號普通重型機車不依規定保持前後車距離之過失，
    碰撞原告所承保、訴外人劉佳雯所有並由訴外人陳世易駕駛
    之車牌號碼000－0000號自用小客車（下稱系爭車輛），造成
    系爭車輛受有損壞（下稱系爭事故），系爭車輛經送修復後
    ，原告本於保險責任賠付維修費用新臺幣（下同）29,228元
    （含工資3,156元、烤漆費用12,618元、零件13,454元），
    而因為維修新換零件，經計算3年10月折舊後，該部分同意
    僅請求2,341元，故加計前述費用中之工資3,156元、烤漆費
    用12,618元後，合計為18,115元（計算式為：2,341+3,156＋
    12,618＝18,115元。原告並當庭先縮減訴之聲明為連帶請求1
    8,115元，嗣而當庭與同案被告張家發以7,246元和解後，當
    庭再次縮減訴之聲明為對被告陳進財部分請求10,869元，計
    算式為：18,115元*40%＝7,246元，18,115元-已當庭因和解
    賠償之7,246元=10,869元，自應依法應予准許）等情，業據
    原告提出系爭車輛行照、訴外人陳世易之汽車駕駛執照、系
    爭車輛毀損及維修照片、當事人登記聯單、現場圖、估價單
    、統一發票、車輛維修保險賠款付承修廠商同意書等件可證
    （見本院卷第19至31頁）。並經本院依職權調取臺北市政府
    警察局交通警察大隊系爭事故調查卷宗（見本院卷第35至73
    頁）核閱無誤。又被告陳進財經原告追加為被告後，業經合
    法通知，未於言詞辯論期日到場，亦未提出準備書狀作任何
    聲明或陳述，依民事訴訟法第436條之23準用同法第436條第
    2項適用同法第280條第3項前段準用同條第1項之規定，視同
    自認原告之主張。又本件系爭事故，為被告陳進財與同案被
    告張家發均被認定有肇事因素，並以被告陳進財除違規在禁
    止臨停標線處所停車（僅一般道路違規，不列作肇因考量）
    外，其駕駛營業用自小客車於起駛未讓行進中之車輛先行，
    為肇事主因，同案被告張家發為肇事次因，亦有臺北市車輛
    行車事故鑑定會鑑定意見書可查（見本院卷第89至92頁），
    則本院因此認定被告陳進財應負擔系爭事故造成原告承保系
    爭車輛損失之60％責任（同案被告張家發占40％），並因此計
    算其應對原告負之損害賠償之責。從而，原告依保險法第53
    條、民法第184條第1項前段、第191條之2前段及第196條等
    規定，提起本件訴訟，請求被告給付原告10,869元，為有理
    由，應予准許。
三、本件係就民事訴訟法第436條之8適用小額訴訟程序所為被告
    敗訴之判決，依同法第436條之20之規定，應依職權宣告假
    執行；並依同法第436條之23準用同法第436條第2項適用同
    法第392條第2項之規定，依職權宣告被告如預供擔保，得免
    為假執行。
四、按適用小額訴訟程序事件法院為訴訟費用之裁判時，應確定
    其費用額，民事訴訟法第436條之19定有明文，爰依後附計
    算書確定本件訴訟費用額如主文第2項所示。
五、訴訟費用負擔之依據：民事訴訟法第78條。
中　　華　　民　　國　　110 　年　　12　　月　　29　　日
　　　　　　　　　臺北簡易庭  法　官　徐千惠　　　
以上正本係照原本作成。
如不服本判決，須以違背法令為理由，應於判決送達後20日內向
本庭（臺北市○○區○○○路0段000巷0號）提出上訴狀（須按他造當
事人之人數附繕本）。如委任律師提起上訴者，應一併繳納上訴
審裁判費。
中　　華　　民　　國　　110 　年　　12　　月　　29　　日
                              書記官  李易融
訴訟費用計算書
項　　　　目             金 　額（新臺幣）　　   
第一審裁判費　　　          600元
合　　　　計　　　          600元
備註：
本件起訴裁判費雖經原告先行墊繳1,000元，經原告合法追加被
告及遞次縮減訴之聲明後，被告應負擔敗訴部分金額即60％之裁
判費，其餘部分（即400元），原告因與同案被告張家發和解成
立，因於和解同意各自負擔裁判費，而應自行負擔之。
　　　附錄：
一、民事訴訟法第436條之18第1項：判決書得僅記載主文，就當
    事人有爭執事項，於必要時得加記理由要領。
二、民事訴訟法第436條之24第2項：　　
　　對於小額程序之第一審裁判上訴或抗告，非以其違背法令為
    理由，不得為之。
三、民事訴訟法第436條之25：　　
　　上訴狀內應記載上訴理由，表明下列各款事項：
    ㈠原判決所違背之法令及其具體內容。
    ㈡依訴訟資料可認為原判決有違背法令之具體事實。
四、民事訴訟法第436條之32條第2項：
　　第438條至第445條、第448條至第450條、第454條、第455條
    、第459條、第462條、第463條、第468條、第469條第1款至
    第5款、第471條至第473條及第475條第1項之規定，於小額
    事件之上訴程序準用之。